# 股东将房屋交与公司使用，公司负担使用过程中与之相关的费用，会计如何处理

提问人：章鱼二喜 时间：2017-12-27 18:31:12
求助： 股东将房屋交与公司使用，公司负担装修以及后续与之相关的水电物业等费用，请问会计上如何处理？

回答人：chenyiwei
分两笔交易处理： 1 、对无偿使用房屋，区分构成融资租赁还是经营租赁，如为融资租赁则按房屋的公允价值确认股东对本公司的资本性投入，同时确认固定资产；如为经营租赁则按市场租金水平按期确认租金费用和资本公积。 2 、承担使用中的费用，正常进行会计处理即可。

提问人：章鱼二喜 时间：2017-12-28 10:17:16
陈老师，如果装修费用比较大的话是否需要进行分摊，或者作为房租的一种对价形式呢 ？因为为不定期租赁，租金确认的话是按照实际租金时间确认还是按照可使用期间确认呢？房屋的最终所有权还是归属于股东个人@chenyiwei 谢谢陈老师

回答人：chenyiwei
装修费用可以摊销，其摊销年限是装修自身的预计可使用年限和剩余租赁年限两者中的较短者。